【裁判字號】    95,抗,569
【裁判日期】    950724
【裁判案由】    毒品危害防制條例
【裁判全文】
臺灣高等法院刑事裁定                   95年度抗字第569號
抗  告  人
即  被  告  甲  ○
                      樓
                      （現在台灣桃園監獄執行中）
上列抗告人因違反毒品危害防制條例案件，不服臺灣桃園地方法
院中華民國95年6月23日裁定（95年度訴字第188號），提起抗告
，本院裁定如下：
    主  文
抗告駁回。
    理  由
一、原審法院以：（一）按依協商程序所為之科刑判決，不得上
    訴。但有第455條之4第1項第1、2、4、6、7款所定情形之一
    ，或協商判決違反同條第2項之規定者，不在此限。刑事訴
    訟法第455條之10第1項定有明文。換言之，法院所為之協商
    判決，除有符合：一、被告於訊問程序終結前，撤銷協商合
    意或檢察官撤回協商聲請者；二、被告協商之意思非出於自
    由意志者；三、被告所犯之罪非第455條之2第1項所定得以
    聲請協商判決者；四、被告有其他較重之裁判上一罪之犯罪
    事實者；五、法院認應諭知免刑或免訴、不受理者之情形外
    ，得為上訴外，均不得上訴。次按原審法院認為上訴為法律
    上不應准許者，應以裁定駁回之，刑事訴訟法第362條亦規
    定甚明。（二）經查：被告甲○所犯毒品危害防制條例之施
    用第一、二級毒品等罪，業據被告於原審準備程序時坦認無
    訛，嗣經原審合議庭依刑事訴訟法第273條之1規定裁定由受
    命法官獨任進行簡式審判程序，簡式審判程序進行中檢察官
    聲請與被告進行協商，原審同意後由檢察官與被告於審判外
    進行協商，再依檢察官聲請進行協商程序，協商合意內容，
    關於連續施用第一級毒品部分，判處有期徒刑8月，另連續
    施用第二級毒品部分，判處有期徒刑8月，並應執行有期徒
    刑1年2月，原審乃於協商合意範內為科刑判決等情，有原審
    95年4月28日、5月19日準備程序筆錄、同年5月19日簡式審
    判筆錄及同年6月2日宣示判決筆錄可稽。是本件係原審依協
    商程序所為之科刑判決，復查無前述符合得對本件協商判決
    提起上訴之情形存在，揆諸首開說明，被告提起本件上訴，
    即屬違背法律上之程式，因予駁回。經核尚無違誤。
二、抗告意旨略以：本件協商合意內容，關於連續施用第一級毒
    品部分，判處有期徒刑8月，另連續施用第二級毒品，判處
    有期徒刑6月，並應執行有期徒刑1年2月，乃原審就被告連
    續施用第一級毒品部分，判處有期徒刑8月，另連續施用第
    二級毒品，判處有期徒刑8月，並應執行有期徒刑1年2月，
    並非在協商合意範內，為此提起抗告云云。
三、惟查：原審95年5月19日簡式審判筆錄記載：「（法官問：
    是否已達成協商合意，且被告認罪，聲請依協商程序判決？
    ）檢察官答：是的。被告答：是的。（法官問：協商合意內
    容為何？）檢察官答：連續施用一級毒品部分，被告願受有
    期徒刑8月之宣告，施用二級毒品部分，被告願受有期徒刑8
    月之宣告，應執行有期徒刑1年2月。被告答：同意如檢察官
    所述內容。辯護人答：同意如檢察官所述內容。（法官問：
    您與檢察官達成協商合意是否出於自由意志？）被告答：是
    的。」，有筆錄為憑，足見原審係在協商合意範內為科刑判
    決，被告指稱原審量刑非在協商合意範內云云，無非空言，
    不足採信。本件抗告，並無理由，應予駁回。
四、據上論結，應依刑事訴訟法第412條，裁定如主文。
中    華    民    國    95    年    7     月    24    日
                  刑事第十七庭  審判長法  官  陳貽男
                                      法  官  孫惠琳
                                      法  官  高明哲
以上正本證明與原本無異。
施用一級毒品部分如不服本裁定，應於收受送達後五日內向本院
提出抗告狀。
施用二級毒品部分不得再抗告。
                                      書記官  李垂福
中    華    民    國    95    年    7     月    25    日


司法院資訊處製作；財團法人民間司法改革基金會備份。
